# 求助陈版主，关于评估报告结果不入账的处理

提问人：qqhu210210 时间：2020-12-19 09:30:00
A企业要将机器设备、房屋等租赁给B公司使用。因此对所持有的固定资产进行了评估，根据评估报告（采用成本法），机器设备减值 100 万元人民币，请问陈版主，这部分减值，是否应当入账？A企业能否以只是为了租赁，不把减值入账？

回答人：chenyiwei
成本法的评估结果不能直接作为计提减值准备的依据，但可以作为可能发生减值的迹象，提示企业需对相关资产进行减值测试（采用收益法或者市场法评估）并在必要时对相关资产或资产组计提减值准备，
本案例中资产拟用于出租，因此建议采用租金折现法评估其公允价值，在此基础上考虑减值问题。